臺灣高等法院高雄分院民事裁定　　　　　96年度非抗字第15號
抗　告　人　乙○○
相　對　人　首柏機械工程有限公司
法定代理人　甲○○
上列當事人間聲請支付命令事件，抗告人對於民國95年12月5 日
臺灣高雄地方法院95年度促字第9785號裁定，提起抗告，本院裁
定如下：
    主  文
原裁定廢棄。
    理  由
一、抗告意旨略以：抗告人以相對人未依原審法院民事執行處之
    扣押命令，將相對人之法定代理人甲○○之薪資交由抗告人
    收取，因而向原審法院聲請對相對人及甲○○核發支付命令
    ，經原審法院以95年度促字第9785號支付命令准許在案，並
    於民國95年2 月22日以寄存方式送達相對人，因相對人及甲
    ○○未於20日期限內聲明異議而告確定，原審法院並於95年
    6 月16日核發確定證明書予抗告人，然甲○○於支付命令確
    定後即95年8 月16日始提出聲明異議，其聲明異議不合法，
    未料，原裁定以抗告人於聲請核發本件支付命令時，僅就相
    對人部分述明原因事實，而就甲○○部分，則未述明聲請核
    發支付命令之理由，且依抗告人所檢附之證據無從認定甲○
    ○對抗告人負有債務，而撤銷上開對甲○○部分之支付命令
    及其確定證明書，顯於法不合，爰請求廢棄原審裁定等語。
二、按「支付命令之聲請，除應表明當事人及法院外，衹須表明
    請求之標的並其數量及請求之原因、事實，以及應發支付命
    令之陳述，此觀民事訴訟法第511 條之規定自明。因債務人
    依同法第516 條對支付命令得不附理由提出異議，故債權人
    在督促程序就其所主張之事實毋庸舉證，其債權憑證之有無
    ，與應否許可發支付命令無關。.... 」 ，有最高法院61年
    台抗字第407 號判例可資參照。查，抗告人於支付命令聲請
    狀記載: 「... ，又依公司法第23條、民法第28條及第184
    條第1 項前段規定，甲○○係首柏機械工程有限公司之法定
    代理人，對公司業務執行如有違反法令致他人受有損害時，
    對他人應與公司負連帶賠償責任..... 」等語，足見抗告人
    於聲請本件支付命令時，業已依民事訴訟法第511 條之規定
    ，表明對甲○○請求之原因、事實，縱其所提出之台灣高雄
    地方法院94年度執字第3624號執行命令、首柏機械工程有限
    公司變更登記事項卡及甲○○戶籍謄本等證據資料，尚不足
    以證明其所主張之上開事實，然依前揭說明，抗告人聲請本
    件支付命令，就其所主張之事實本毋庸舉證。是原裁定認抗
    告人於聲請核發本件支付命令時，就甲○○部分，未述明聲
    請核發支付命令之原因、事實，且依其所檢附之證據無從認
    定甲○○對抗告人負有債務，而撤銷上開對甲○○部分之支
    付命令及其確定證明書，顯於法不合。又法院核發支付命令
    係依民事訴訟法第508 條之規定而為，故支付命令之裁定，
    應無非訟事件法第40條第1 項規定之適用，原裁定依非訟事
    件法第40條第1 項規定，撤銷本件就甲○○部分之確定支付
    命令及其確定證明書，亦於法不合。是抗告意旨指摘原裁定
    不當，聲明廢棄，為有理由，爰廢棄原裁定，由原審法院為
    適當之處理。
三、依民事訴訟法第492條，裁定如主文。
中　　華　　民　　國　　96　　年　　9　　月　　26　　日
                            民 事第三庭
                                審判長法官  張國彬
                                法      官  吳登輝
                                法      官  鄭月霞
以上正本證明與原本無異。
本件不得再抗告。
中　　華　　民　　國　　96　　年　　9 　　月 　26　　日
                                書  記  官  吳新貞
